# 执行回转的预计负债

提问人：just4 玩玩 时间：2022-04-15 17:22:06
紧急求助陈版主：
本年年审发现，企业诉讼胜诉了，经法院将货款（50%计提减值）大部分执行回企业了，但是期末发现，被执行企业已经破产，并且破产受理在先，根据破产法相关规定和外聘律师判断，企业很可能将已经到手的执行款返回给破产管理人，需要计提预计负债，请问陈版主，这个刚刚收回的应收账款因为执行回转很可能再支出，那预计负债对应科目是什么，还原应收账款并单项全额计提减值？这样可能影响了按回收率算出来的预期信用损失率，还是视同单独的诉讼事项进入当期营业外支出？
项目组认为已经收回来的钱是执行法院依据诉讼判决执行回的货款，应当属于货款回收，而可能支出的执行款属于另一件法律案件，应当单独判断为营业外支出，不知理解是否正确！
万分感谢！

回答人：chenyiwei
这种情况表明前期的执行可能存在错误，所以转回。建议还原应收账款并单项计提减值准备。即不应理解为“可能支出的执行款属于另一件法律案件”。
因为是单项计提，所以不影响按回收率算出来的预期信用损失率（该比率只影响按组合计提准备的应收款项）。